【裁判字號】    90,交聲,696
【裁判日期】    901005
【裁判案由】    交管條例聲異
【裁判全文】
臺灣板橋地方法院交通事件裁定                      九十年度交聲字第六九六號
    原處分機關  交通部公路局台北區監理所
    異  議  人
    受處分人即  乙○○
右列受處分人因違反道路交通管理處罰條例案件，對於交通部公路局台北區監理所九
十年七月十七日所為之處分（原處分案號：北監五字第裁四０─Ｃ00000000
號），聲明異議，本院裁定如左：
    主  文
原處分關於不服從交通勤務警察指揮部分所為之處分撤銷。
乙○○不服從交通勤務警察指揮部分不罰。
闖紅燈部分之異議駁回。
    理  由
甲、不服從交通勤務警察指揮部分：
  一、按交通法庭認為聲明異議有理由，或聲明異議雖無理由而原處分不當或違法者
      ，應以裁定將原處分經聲明異議部分撤銷，並自為裁定。道路交通案件處理辦
      法第二十條定有明文。
  二、又汽車駕駛人，不服從交通勤務警察或依法令執行交通指揮、稽查任務人員之
      指揮或稽查者，處新臺幣九百元以上一千八百元以下罰鍰，道路交通管理處罰
      條例第六十條第二項第一款，固定有明文，經查本件受處分人於八十九年五月
      十八日下午十六時三十五分，駕駛車牌號碼ＤＩ─００三一號自用小客貨車，
      在台北縣新莊市○○街與長青街口，因闖紅燈（左轉）為警攔停，此固為異議
      人及証人即當時取締員警甲○○所不爭執，並惟証人甲○○到院結証稱當時異
      議人違規左轉我攔下他，異議人稱沒闖紅燈，並稱為何別人闖我們不攔，卻攔
      他，伊才會加開不服取締等語，而該道路交通管理處罰條例第六十條第二項第
      一款之規定，乃處罰行為人不聽從執勤警察之指揮（指交通指揮），並非對行
      為人不服警員之取締之違規事實有所爭執時，給予處罰，是異議人即已依執勤
      警員之指揮停車，雖對於警員取締「闖紅燈」之事實，有所爭執，尚與該條處
      罰之規定有間，執勤警員以異議人當場爭執是否有「闖紅燈」即舉發異議人有
      不服從執勤警察指揮之違規情事，顯有不當，揆諸前開說明，異議人此部分之
      異議為有理由，將此部分之處分予以撤銷，另諭知不罰。
乙、闖紅燈部分：
  一、按汽車駕駛人，行經有燈光號誌管制之交岔路口闖紅燈者，處新臺幣一千八百
      元以上五千四百元以下罰鍰，道路交通管理處罰條例第五十三條定有明文。又
      對於違反本條例之行為，應按其違反條款規定之受處罰對，填製舉發違反道路
      交通管理事件通知單，並於被通知人欄予以勾記，其通知聯依下列規定辦理：
      一當場舉發者，被查獲之行為人為受處分人時，駕駛人姓名欄，應註明其姓名
      後，交付該行為人簽名或蓋章收受之；拒簽章者，並記明其事由，視為已收受
      。違反道路交通管理事件統一裁罰標準及處理細則第十一條第一項第一款前段
      定有明文。
  二、異議人異議意旨略以：當時其行經前開路口，因遇塞車而堵於車陣中，雖為綠
      燈通行，但車行十字路口中，即遭其他左右來車及前方左轉車包夾而停滯不前
      ，等過十字路口為警攔停，異議人當場立爭其未「闖紅燈」但未為該警員所認
      同，即真載舉發單，但該警員竟錯寫異議人之住址，致違規罰單在一年內無法
      投遞，而遲至異議人換駕照時才知道，為此提出異議，請求撤銷原處分云云。
  三、經查，異議人確於前開時、地因闖紅燈（左轉）為警攔停之事實，業據証人即
      當時取締之警員甲○○到院結証明白，且觀諸異議人異議狀中自承其於前開路
      口左轉時因堵車陷於車陣中，並為前一部左轉車所阻，而滯留該交岔路口，是
      認異議人於雖於綠燈時行進超過停止線，但未超過交岔路口二分之一即受前方
      左轉車所阻，於此情形異議人於燈號轉換為紅燈時即不可再行進，異議人不做
      主意及燈號已轉換為紅燈仍前行左轉，即屬闖紅燈，是該取締警員，以異議人
      有闖紅燈之違規之事實，予以舉發並無不當，是異議人異議其未闖紅燈，顯無
      理由，至異議人稱其主張因警員錯地址始未受寄該舉發通知單云云，但查本件
      係異議人當場爭執而拒簽收，有該舉發通知單影本一紙在卷可參，揆諸前開說
      明，該舉發通知單於拒簽時，即視為異議人已收受，舉發機關自無需再為郵寄
      送達，縱舉發通知單上車主地址欄之地址有所誤載，當不影響該舉發通知單已
      發生收受之效力，是異議人異議主張其未收受舉發通知單，舉發程序有瑕疵等
      情，亦無理由。綜此，原處分機關依前開條例規定裁處異議人罰鍰新台幣三千
      六百元，並無不當，是異議人此部分異議為無理由，應予駁回。
四、據上論斷，應依道路交通案件處理辦法第十九條、第二十條，裁定如主文。
中      華      民      國    九十      年      十      月      五      日
                              臺灣板橋地方法院交通法庭
                                  法    官  李  釱  任
右正本證明與原本無異
如不服本裁定應於送達後五日內向本院提出抗告狀
                                  書 記 官  金  和  國
中      華      民      國  九十      年      十      月      五      日


司法院資訊處製作；財團法人民間司法改革基金會備份。
